#Experimentos con Distintas Funciones de Activación

```{r setup, include=FALSE}
knitr::opts_chunk$set(echo = TRUE)
```

Los siguientes ejercicios se realizaron con las fuciones de activación propuestas por @mirjalili2013s, quienes propusieron una serie de funciones de activación para el algoritmo ***Binary Particle Swarm Optimization (BPSO)***.

Los autores proponen 2 familias de funciones de activación, las llaman **s-shaped** y **v-shaped**:

##Funciones S-Shaped

###S1

$$T(x) = \frac{1}{1+e^{-2x}}$$

###S2
$$T(x) = \frac{1}{1+e^{-x}}$$

###S3
$$T(x) = \frac{1}{1+e^{(-x/2)}}$$

###S4
$$T(x) = \frac{1}{1+e^{(-x/3)}}$$

##Funciones V-Shaped

###V1
$$T(x)=\left| erf(\frac{\sqrt{\pi}}{2}) \right| = \left| \frac{\sqrt{\pi}}{n} \int_0^{(\sqrt{\pi}/2)^x}e^{t^2}dt \right|$$

###V2
$$T(x) = \left| tanh(x) \right|$$

###V3
$$T(x) = \left| \frac{(x)}{\sqrt{1+x^2}} \right|$$

###V4
$$T(x) = \left| \frac{2}{\pi}arctan \left( \frac{\pi}{2}x \right) \right|$$

```{r message=FALSE, warning=FALSE, include=FALSE, paged.print=FALSE}
source("funciones.R") #script con funciones
x<-seq(-5,5,.1) #vector con datos a procesar

par(mfrow = c(2,4))
#S1
y1 <-s1(x,1)
 plot(x,y1,
            main = "S1",
            type = "ln",
            col = "black",
            lwd = 5)

#S2
y2 <-s2(x,1)
plot(x,y2,
            main = "S2",
            type = "ln",
            col = "red",
            lwd = 5)

#S3
y3 <-s3(x,1)
 plot(x,y3,
            main = "S3",
            type = "ln",
            col = "green",
            lwd = 5)

#S4
y4 <-s4(x,1)
 plot(x,y2,
            main = "S4",
            type = "ln",
            col = "blue",
            lwd = 5)

#V1
y5 <-v1(x)
 plot(x,y5,
            main = "V1",
            type = "ln",
            col = "black",
            lwd = 5)

#V2
y6 <-v2(x)
 plot(x,y6,
            main = "V2",
            type = "ln",
            col = "red",
            lwd = 5)

#V3
y7 <-v3(x)
 plot(x,y7,
            main = "V3",
            type = "ln",
            col = "green",
            lwd = 5)

#V4
y8 <-v4(x)
 plot(x,y8,
            main = "V4",
            type = "ln",
            col = "blue",
            lwd = 5)

#mtext("Funciones de Activación Propuestas por Mirjalil, et. al.", side=3, outer=TRUE, line= -1)
``` 



###Visualización de Familia S-Shaped
```{r, echo=FALSE, message=FALSE, warning=FALSE}
plot(x,y1,
            main = "Familia S-Shaped",
            type = "ln",
            col = "black",
            lwd = 5)
lines(x,y2, col = "red")
lines(x,y3, col = "green")
lines(x,y4, col = "blue")
legend("topleft", c("S1", "S2", "S3", "S4"), fill = c("black", "red", "green", "blue"))
```

###Visualización de familia V-Shaped
```{r, echo=FALSE, message=FALSE, warning=FALSE}
plot(x,y5,
            main = "Familia V-Shaped",
            type = "ln",
            col = "black",
            lwd = 5)
lines(x,y6, col = "red")
lines(x,y7, col = "green")
lines(x,y8, col = "blue")
legend("topleft", c("v1", "v2", "v3", "v4"), fill = c("black", "red", "green", "blue"))

```
