#Distintas Funciones de Activación en un Perceptrón

En éste ejercicio busco probar el rendimiento de un perceptrón al utilizar distintas funciones de activación.


##Datos a utilizar

  - `Iris`: datos numéricos de 3 diferentes familias de flores (longitud y anchura de sépalo y pétalo).
  - `PimaIndiansDiabetes`: datos de la tribu Pima en EUA, con mediciones metabólicas clínicas y paraclínicas, con variable objetivo de diabético o no diabético.
  - `Sonar`: Datos de estudios de Sonar en superficies rocósas y metálicas.

```{r cargaDatos1, include=FALSE}
library(mlbench)
#Pima data
data("PimaIndiansDiabetes")
pima <- PimaIndiansDiabetes
rm(PimaIndiansDiabetes)
pima <- pima[1:150,c(1:4,9)]

#Sonar data
data(Sonar)
sonar <- Sonar
rm(Sonar)
sonar <- sonar[1:150,c(1:4,61)]

```


A continuación se muestra un breve resumen de las tres bases de datos:

###Iris

Características distintivas:

  - Valores mayores a 1 con excepción de la variable `Petla.Width`.
  - Base de datos ampliamente utilizada para ejercicios de éste tipo.
```{r summary iris, echo=FALSE}
summary(iris)
```

###Pima

Características distintivas:

  - Contiene valores faltantes.
  - Valores tienden a ser mayores a 1 por el orden de las decenas con excepción de la variable `pregnant`.
```{r summary pima, echo=FALSE}
summary(pima)
```

###Sonar

Características distintivas:

  - Valores entre 0 y 1.
  - Valores generados por equipo electrónico.
```{r summary sonar, echo=FALSE}
summary(sonar)
```


##Preparación de los datos para uso del perceptrón

###Selección y preparacion de subconjunto de datos
```{r convert to matrices, echo=TRUE, message=FALSE, warning=FALSE, paged.print=FALSE}
o <- matrix(c(0.25,0.32,0.30,0.28), ncol = 4, nrow = 1) #pesos expresados como una matriz de 1x4.
#o1 <- matrix(c(1,1,1,1), ncol = 4, nrow = 1)

#######   Conviertiendo los datos a matriz y excluyendo la variable objetivo. ############

#Iris
irism <-as.matrix(iris[,1:4])

#Pima
pimam <- as.matrix(pima[,1:4])

#Sonar
sonarm <- as.matrix(sonar[,1:4])
```


##Explorando resultados por función

### Graficando las funciones
Antes de realizar una aproximación a los datos, es importante explorar el comportamiento de cada función, a continuación se expresa de manera gráfica el comportamiento de ambas "familias".


  - **Funciones S-Shaped**
    - **S1**: $\frac{1}{1+e^{-2x}}$
    
    - **S2**: $\frac{1}{1+e^{-x}}$
    
    - **S3**: $\frac{1}{1+e^{(-x/2)}}$
    
    - **S4**: $\frac{1}{1+e^{(-x/3)}}$
    
  - **Funciones V-Shaped**
    - **V1**: $\left| erf(\frac{\sqrt{\pi}}{2}) \right| = \left| \frac{\sqrt{\pi}}{n} \int_0^{(\sqrt{\pi}/2)^x}e^{t^2}dt \right|$
    
    - **v2**: $\left| tanh(x) \right|$
    
    - **V3**: $\left| \frac{(x)}{\sqrt{1+x^2}} \right|$
    
    - **v4**: $\left| \frac{2}{\pi}arctan \left( \frac{\pi}{2}x \right) \right|$



```{r graph functions,echo=FALSE, message=FALSE, warning=FALSE, paged.print=FALSE}
source("funciones.R")
library(pracma)

x<-seq(-5,5,.1)

#S1
y1 <-s1(x,1)
 
#S2
y2 <-s2(x,1)

#S3
y3 <-s3(x,1)

#S4
y4 <-s4(x,1)

#V1
y5 <-v1(x)

#V2
y6 <-v2(x)

#V3
y7 <-v3(x)

#V4
y8 <-v4(x)

#%%%%%%%%%%%%% Graficación %%%%%%%%%%%%%%%%%%%%%%

par(mfrow = c(1,2))

### Familia S-Shaped
plot(x,y1,
            main = "Familia S-Shaped",
            type = "ln",
            col = "black",
            lwd = 5)
lines(x,y2, col = "red")
lines(x,y3, col = "green")
lines(x,y4, col = "blue")
legend("bottomright", c("S1", "S2", "S3", "S4"), fill = c("black", "red", "green", "blue"))

### Famlia V-Shaped
plot(x,y5,
            main = "Familia V-Shaped",
            type = "ln",
            col = "black",
            lwd = 5)
lines(x,y6, col = "red")
lines(x,y7, col = "green")
lines(x,y8, col = "blue")
legend("bottomright", c("v1", "v2", "v3", "v4"), fill = c("black", "red", "green", "blue"))
```


### Con los datos de Iris
```{r iris functions,echo=FALSE, message=FALSE, warning=FALSE, paged.print=FALSE}
set.seed(123)
#library(VGAM)
source("funciones.R")

#%%%%%%%%%%%%%%%%% IRIS %%%%%%%%%%%%%%%%%%%%%%

# S1
aIrisS1 <- perceptron(irism,o,"s1") #ejecutando la función con los datos de Iris.
resIrisS1 <- as.data.frame(cbind(aIrisS1,iris[,5])) #data.frame que contiene los valores resultado de la función de activación del perceptrón y el valor de la variable objetivo en la base de datos Iris.
resIrisS1$V2 <- as.factor(resIrisS1$V2)

# S2
aIrisS2 <- perceptron(irism,o,"s2")
resIrisS2 <- as.data.frame(cbind(aIrisS2,iris[,5]))
resIrisS2$V2 <- as.factor(resIrisS2$V2)

# S3
aIrisS3 <- perceptron(irism,o,"s3")
resIrisS3 <- as.data.frame(cbind(aIrisS3,iris[,5]))
resIrisS3$V2 <- as.factor(resIrisS3$V2)

# S4
aIrisS4 <- perceptron(irism,o,"s4")
resIrisS4 <- as.data.frame(cbind(aIrisS4,iris[,5]))
resIrisS4$V2 <- as.factor(resIrisS4$V2)

# V1
aIrisV1 <- perceptron(irism,o,"v1")
resIrisV1 <- as.data.frame(cbind(aIrisV1,iris[,5]))
resIrisV1$V2 <- as.factor(resIrisV1$V2)

# V2
aIrisV2 <- perceptron(irism,o,"v2")
resIrisV2 <- as.data.frame(cbind(aIrisV2,iris[,5]))
resIrisV2$V2 <- as.factor(resIrisV2$V2)

# V3
aIrisV3 <- perceptron(irism,o,"v3")
resIrisV3 <- as.data.frame(cbind(aIrisV3,iris[,5]))
resIrisV3$V2 <- as.factor(resIrisV3$V2)

# V4
aIrisV4 <- perceptron(irism,o,"v4")
resIrisV4 <- as.data.frame(cbind(aIrisV4,iris[,5]))
resIrisV4$V2 <- as.factor(resIrisV4$V2)


#### GRÁFICAS
colors <- c("#3498DB", "#F7DC6F", "#82E0AA")

par(mfrow=c(2,4))
# S1
plot(resIrisS1$V1,
     col = colors[resIrisS1$V2],
     pch = 19,
     xlab = "Instancias",
     ylab = "Valores",
     main = "S1")

#S2
plot(resIrisS2$V1,
     col = colors[resIrisS2$V2],
     pch = 19,
     xlab = "Instancias",
     ylab = "Valores",
     main = "S2")

#s3
plot(resIrisS3$V1,
     col = colors[resIrisS3$V2],
     pch = 19,
     xlab = "Instancias",
     ylab = "Valores",
     main = "S3")

#s4
plot(resIrisS4$V1,
     col = colors[resIrisS4$V2],
     pch = 19,
     xlab = "Instancias",
     ylab = "Valores",
     main = "S4")

#v1
plot(resIrisV1$V1,
     col = colors[resIrisV1$V2],
     pch = 19,
     xlab = "Instancias",
     ylab = "Valores",
     main = "v1")

#v2
plot(resIrisV2$V1,
     col = colors[resIrisV2$V2],
     pch = 19,
     xlab = "Instancias",
     ylab = "Valores",
     main = "v2")

#v3
plot(resIrisV3$V1,
     col = colors[resIrisV3$V2],
     pch = 19,
     xlab = "Instancias",
     ylab = "Valores",
     main = "v3")

#v4
plot(resIrisV4$V1,
     col = colors[resIrisV4$V2],
     pch = 19,
     xlab = "Instancias",
     ylab = "Valores",
     main = "v4")


#legend("topright", #inset = c(-0.2,0),
 #      legend = c("Setosa","Versicolor", "Virginica"),
  #     fill = c("#3498DB", "#F7DC6F", "#82E0AA"))
```

### Con los datos `pima`
```{r pima functions,echo=FALSE, message=FALSE, warning=FALSE, paged.print=FALSE}
set.seed(123)
#library(VGAM)
source("funciones.R")

#%%%%%%%%%%%%%%%%% pima %%%%%%%%%%%%%%%%%%%%%%

# S1
aPimaS1 <- perceptron(pimam,o,"s1") #ejecutando la función con los datos de Iris.
resPimaS1 <- as.data.frame(cbind(aPimaS1,pima[,5])) #data.frame que contiene los valores resultado de la función de activación del perceptrón y el valor de la variable objetivo en la base de datos Iris.
resPimaS1$V2 <- as.factor(resPimaS1$V2)

# S2
aPimaS2 <- perceptron(pimam,o,"s2")
resPimaS2 <- as.data.frame(cbind(aPimaS2,pima[,5]))
resPimaS2$V2 <- as.factor(resPimaS2$V2)

# S3
aPimaS3 <- perceptron(pimam,o,"s3")
resPimaS3 <- as.data.frame(cbind(aPimaS3,pima[,5]))
resPimaS3$V2 <- as.factor(resPimaS3$V2)

# S4
aPimaS4 <- perceptron(pimam,o,"s4")
resPimaS4 <- as.data.frame(cbind(aPimaS4,pima[,5]))
resPimaS4$V2 <- as.factor(resPimaS4$V2)

# V1
aPimaV1 <- perceptron(pimam,o,"v1")
resPimaV1 <- as.data.frame(cbind(aPimaV1,pima[,5]))
resPimaV1$V2 <- as.factor(resPimaV1$V2)

# V2
aPimaV2 <- perceptron(pimam,o,"v2")
resPimaV2 <- as.data.frame(cbind(aPimaV2,pima[,5]))
resPimaV2$V2 <- as.factor(resPimaV2$V2)

# V3
aPimaV3 <- perceptron(pimam,o,"v3")
resPimaV3 <- as.data.frame(cbind(aPimaV3,pima[,5]))
resPimaV3$V2 <- as.factor(resPimaV3$V2)

# V4
aPimaV4 <- perceptron(pimam,o,"v4")
resPimaV4 <- as.data.frame(cbind(aPimaV4,pima[,5]))
resPimaV4$V2 <- as.factor(resPimaV4$V2)


#### GRÁFICAS
colors <- c("#e5b020", "#c9266a")

par(mfrow=c(2,4))
# S1
plot(resPimaS1$V1,
     col = colors[resPimaS1$V2],
     pch = 19,
     xlab = "Instancias",
     ylab = "Valores",
     main = "S1")

#S2
plot(resPimaS2$V1,
     col = colors[resPimaS2$V2],
     pch = 19,
     xlab = "Instancias",
     ylab = "Valores",
     main = "S2")

#s3
plot(resPimaS3$V1,
     col = colors[resPimaS3$V2],
     pch = 19,
     xlab = "Instancias",
     ylab = "Valores",
     main = "S3")

#s4
plot(resPimaS4$V1,
     col = colors[resPimaS4$V2],
     pch = 19,
     xlab = "Instancias",
     ylab = "Valores",
     main = "S4")

#v1
plot(resPimaV1$V1,
     col = colors[resPimaV1$V2],
     pch = 19,
     xlab = "Instancias",
     ylab = "Valores",
     main = "v1")

#v2
plot(resPimaV2$V1,
     col = colors[resPimaV2$V2],
     pch = 19,
     xlab = "Instancias",
     ylab = "Valores",
     main = "v2")

#v3
plot(resPimaV3$V1,
     col = colors[resPimaV3$V2],
     pch = 19,
     xlab = "Instancias",
     ylab = "Valores",
     main = "v3")

#v4
plot(resPimaV4$V1,
     col = colors[resPimaV4$V2],
     pch = 19,
     xlab = "Instancias",
     ylab = "Valores",
     main = "v4")
```

### Con los datos `sonar`
```{r sonar functions,echo=FALSE, message=FALSE, warning=FALSE, paged.print=FALSE}
set.seed(123)
#library(VGAM)
source("funciones.R")

#%%%%%%%%%%%%%%%%% soanr %%%%%%%%%%%%%%%%%%%%%%

# S1
aSonarS1 <- perceptron(sonarm,o,"s1") #ejecutando la función con los datos de Iris.
resSonarS1 <- as.data.frame(cbind(aSonarS1,sonar[,5])) #data.frame que contiene los valores resultado de la función de activación del perceptrón y el valor de la variable objetivo en la base de datos Iris.
resSonarS1$V2 <- as.factor(resSonarS1$V2)

# S2
aSonarS2 <- perceptron(sonarm,o,"s2")
resSonarS2 <- as.data.frame(cbind(aSonarS2,sonar[,5]))
resSonarS2$V2 <- as.factor(resSonarS2$V2)

# S3
aSonarS3 <- perceptron(sonarm,o,"s3")
resSonarS3 <- as.data.frame(cbind(aSonarS3,sonar[,5]))
resSonarS3$V2 <- as.factor(resSonarS3$V2)

# S4
aSonarS4 <- perceptron(sonarm,o,"s4")
resSonarS4 <- as.data.frame(cbind(aSonarS4,sonar[,5]))
resSonarS4$V2 <- as.factor(resSonarS4$V2)

# V1
aSonarV1 <- perceptron(sonarm,o,"v1")
resSonarV1 <- as.data.frame(cbind(aSonarV1,sonar[,5]))
resSonarV1$V2 <- as.factor(resSonarV1$V2)

# V2
aSonarV2 <- perceptron(sonarm,o,"v2")
resSonarV2 <- as.data.frame(cbind(aSonarV2,sonar[,5]))
resSonarV2$V2 <- as.factor(resSonarV2$V2)

# V3
aSonarV3 <- perceptron(sonarm,o,"v3")
resSonarV3 <- as.data.frame(cbind(aSonarV3,sonar[,5]))
resSonarV3$V2 <- as.factor(resSonarV3$V2)

# V4
aSonarV4 <- perceptron(sonarm,o,"v4")
resSonarV4 <- as.data.frame(cbind(aSonarV4,sonar[,5]))
resSonarV4$V2 <- as.factor(resSonarV4$V2)


#### GRÁFICAS
colors <- c("#2664c9", "#acb5b7")

par(mfrow=c(2,4))
# S1
plot(resSonarS1$V1,
     col = colors[resSonarS1$V2],
     pch = 19,
     xlab = "Instancias",
     ylab = "Valores",
     main = "S1")

#S2
plot(resSonarS2$V1,
     col = colors[resSonarS2$V2],
     pch = 19,
     xlab = "Instancias",
     ylab = "Valores",
     main = "S2")

#s3
plot(resSonarS3$V1,
     col = colors[resSonarS3$V2],
     pch = 19,
     xlab = "Instancias",
     ylab = "Valores",
     main = "S3")

#s4
plot(resSonarS4$V1,
     col = colors[resSonarS4$V2],
     pch = 19,
     xlab = "Instancias",
     ylab = "Valores",
     main = "S4")

#v1
plot(resSonarV1$V1,
     col = colors[resSonarV1$V2],
     pch = 19,
     xlab = "Instancias",
     ylab = "Valores",
     main = "v1")

#v2
plot(resSonarV2$V1,
     col = colors[resSonarV2$V2],
     pch = 19,
     xlab = "Instancias",
     ylab = "Valores",
     main = "v2")

#v3
plot(resSonarV3$V1,
     col = colors[resSonarV3$V2],
     pch = 19,
     xlab = "Instancias",
     ylab = "Valores",
     main = "v3")

#v4
plot(resSonarV4$V1,
     col = colors[resSonarV4$V2],
     pch = 19,
     xlab = "Instancias",
     ylab = "Valores",
     main = "v4")

```

## Observaciones
Se puede apreciar que el rendimiento de las funciones de activación **está relacionado con los tipos de datos que procese y su dinámica en particular**. Ésto se vuelve obvio al observar los resultados anteriores. Otro punto igualmente importante es el ajuste de los pesos (valor $\theta$ en la fórmula general), en ésta aproximación se está utilizando un vector con números aleatorios entre $0$ y $1$ de longitud $n = 4$. Una vez que el proceso de **retropropagación** se implemente, se esperaría que el rendimiento mejorar sustancialmente.

### Modificación de los datos en función a las observaciones

Derivado de las observaciones anteriores se decide exponer los datos de las tres bases de datos a algunas modificaciones para obtener corroborar los argumentos del párrafo anterior.

A continuación se muestra los cambios realizados a los 4 valores `feature` de las bases de datos:

  - $log_{10}(x[,1])$
  - $\sqrt{x[,2]}$
  - $x[,3]^2$
  - $x[,4]^{1/3}$
  
###Visualización

#### `Iris`
```{r echo=FALSE, message=FALSE, warning=FALSE, paged.print=FALSE}
########### Manipulando valores de las features para observar comportamiento de las funciones de activación ###############
x1 <- irism
x1[,1] <-  log10(x1[,1])
x1[,2] <-  sqrt(x1[,2])
x1[,3] <-  (x1[,3])^2
x1[,4] <-  (x1[,4])^(1/3)


#set.seed(123)
#library(VGAM)
source("funciones.R")

#%%%%%%%%%%%%%%%%% IRIS MODIFICADO %%%%%%%%%%%%%%%%%%%%%%

# S1
aIrisModS1 <- perceptron(x1,o,"s1") #ejecutando la función con los datos de Iris.
resIrisModS1 <- as.data.frame(cbind(aIrisModS1,iris[,5])) #data.frame que contiene los valores resultado de la función de activación del perceptrón y el valor de la variable objetivo en la base de datos Iris.
resIrisModS1$V2 <- as.factor(resIrisModS1$V2)

# S2
aIrisModS2 <- perceptron(x1,o,"s2")
resIrisModS2 <- as.data.frame(cbind(aIrisModS2,iris[,5]))
resIrisModS2$V2 <- as.factor(resIrisModS2$V2)

# S3
aIrisModS3 <- perceptron(x1,o,"s3")
resIrisModS3 <- as.data.frame(cbind(aIrisModS3,iris[,5]))
resIrisModS3$V2 <- as.factor(resIrisModS3$V2)

# S4
aIrisModS4 <- perceptron(x1,o,"s4")
resIrisModS4 <- as.data.frame(cbind(aIrisModS4,iris[,5]))
resIrisModS4$V2 <- as.factor(resIrisModS4$V2)

# V1
aIrisModV1 <- perceptron(x1,o,"v1")
resIrisModV1 <- as.data.frame(cbind(aIrisModV1,iris[,5]))
resIrisModV1$V2 <- as.factor(resIrisModV1$V2)

# V2
aIrisModV2 <- perceptron(x1,o,"v2")
resIrisModV2 <- as.data.frame(cbind(aIrisModV2,iris[,5]))
resIrisModV2$V2 <- as.factor(resIrisModV2$V2)

# V3
aIrisModV3 <- perceptron(x1,o,"v3")
resIrisModV3 <- as.data.frame(cbind(aIrisModV3,iris[,5]))
resIrisModV3$V2 <- as.factor(resIrisModV3$V2)

# V4
aIrisModV4 <- perceptron(x1,o,"v4")
resIrisModV4 <- as.data.frame(cbind(aIrisModV4,iris[,5]))
resIrisModV4$V2 <- as.factor(resIrisModV4$V2)


#### GRÁFICAS
colors <- c("#3498DB", "#F7DC6F", "#82E0AA")

par(mfrow=c(2,4))
# S1
plot(resIrisModS1$V1,
     col = colors[resIrisModS1$V2],
     pch = 19,
     xlab = "Instancias",
     ylab = "Valores",
     main = "S1")

#S2
plot(resIrisModS2$V1,
     col = colors[resIrisModS2$V2],
     pch = 19,
     xlab = "Instancias",
     ylab = "Valores",
     main = "S2")

#s3
plot(resIrisModS3$V1,
     col = colors[resIrisModS3$V2],
     pch = 19,
     xlab = "Instancias",
     ylab = "Valores",
     main = "S3")

#s4
plot(resIrisModS4$V1,
     col = colors[resIrisModS4$V2],
     pch = 19,
     xlab = "Instancias",
     ylab = "Valores",
     main = "S4")

#v1
plot(resIrisModV1$V1,
     col = colors[resIrisModV1$V2],
     pch = 19,
     xlab = "Instancias",
     ylab = "Valores",
     main = "v1")

#v2
plot(resIrisModV2$V1,
     col = colors[resIrisModV2$V2],
     pch = 19,
     xlab = "Instancias",
     ylab = "Valores",
     main = "v2")

#v3
plot(resIrisModV3$V1,
     col = colors[resIrisModV3$V2],
     pch = 19,
     xlab = "Instancias",
     ylab = "Valores",
     main = "v3")

#v4
plot(resIrisModV4$V1,
     col = colors[resIrisModV4$V2],
     pch = 19,
     xlab = "Instancias",
     ylab = "Valores",
     main = "v4")
```

#### `pima`
```{r echo=FALSE, message=FALSE, warning=FALSE, paged.print=FALSE}
p1 <- pimam
p1[,1] <-  log10(p1[,1])
p1[,2] <-  sqrt(p1[,2])
p1[,3] <-  (p1[,3])^2
p1[,4] <-  (p1[,4])^(1/3)


#set.seed(123)
#library(VGAM)
source("funciones.R")

#%%%%%%%%%%%%%%%%% PIMA MODIFICADO %%%%%%%%%%%%%%%%%%%%%%

# S1
aPimaModS1 <- perceptron(p1,o,"s1") #ejecutando la función con los datos de Iris.
resPimaModS1 <- as.data.frame(cbind(aPimaModS1,pima[,5])) #data.frame que contiene los valores resultado de la función de activación del perceptrón y el valor de la variable objetivo en la base de datos Iris.
resPimaModS1$V2 <- as.factor(resPimaModS1$V2)

# S2
aPimaModS2 <- perceptron(p1,o,"s2")
resPimaModS2 <- as.data.frame(cbind(aPimaModS2,pima[,5]))
resPimaModS2$V2 <- as.factor(resPimaModS2$V2)

# S3
aPimaModS3 <- perceptron(p1,o,"s3")
resPimaModS3 <- as.data.frame(cbind(aPimaModS3,pima[,5]))
resPimaModS3$V2 <- as.factor(resPimaModS3$V2)

# S4
aPimaModS4 <- perceptron(p1,o,"s4")
resPimaModS4 <- as.data.frame(cbind(aPimaModS4,pima[,5]))
resPimaModS4$V2 <- as.factor(resPimaModS4$V2)

# V1
aPimaModV1 <- perceptron(p1,o,"v1")
resPimaModV1 <- as.data.frame(cbind(aPimaModV1,pima[,5]))
resPimaModV1$V2 <- as.factor(resPimaModV1$V2)

# V2
aPimaModV2 <- perceptron(p1,o,"v2")
resPimaModV2 <- as.data.frame(cbind(aPimaModV2,pima[,5]))
resPimaModV2$V2 <- as.factor(resPimaModV2$V2)

# V3
aPimaModV3 <- perceptron(p1,o,"v3")
resPimaModV3 <- as.data.frame(cbind(aPimaModV3,pima[,5]))
resPimaModV3$V2 <- as.factor(resPimaModV3$V2)

# V4
aPimaModV4 <- perceptron(p1,o,"v4")
resPimaModV4 <- as.data.frame(cbind(aPimaModV4,pima[,5]))
resPimaModV4$V2 <- as.factor(resPimaModV4$V2)


#### GRÁFICAS
colors <- c("#e5b020", "#c9266a")

par(mfrow=c(2,4))
# S1
plot(resPimaModS1$V1,
     col = colors[resPimaModS1$V2],
     pch = 19,
     xlab = "Instancias",
     ylab = "Valores",
     main = "S1")

#S2
plot(resPimaModS2$V1,
     col = colors[resPimaModS2$V2],
     pch = 19,
     xlab = "Instancias",
     ylab = "Valores",
     main = "S2")

#s3
plot(resPimaModS3$V1,
     col = colors[resPimaModS3$V2],
     pch = 19,
     xlab = "Instancias",
     ylab = "Valores",
     main = "S3")

#s4
plot(resPimaModS4$V1,
     col = colors[resPimaModS4$V2],
     pch = 19,
     xlab = "Instancias",
     ylab = "Valores",
     main = "S4")

#v1
plot(resPimaModV1$V1,
     col = colors[resPimaModV1$V2],
     pch = 19,
     xlab = "Instancias",
     ylab = "Valores",
     main = "v1")

#v2
plot(resPimaModV2$V1,
     col = colors[resPimaModV2$V2],
     pch = 19,
     xlab = "Instancias",
     ylab = "Valores",
     main = "v2")

#v3
plot(resPimaModV3$V1,
     col = colors[resPimaModV3$V2],
     pch = 19,
     xlab = "Instancias",
     ylab = "Valores",
     main = "v3")

#v4
plot(resPimaModV4$V1,
     col = colors[resPimaModV4$V2],
     pch = 19,
     xlab = "Instancias",
     ylab = "Valores",
     main = "v4")

```

#### `sonar`

```{r echo=FALSE, message=FALSE, warning=FALSE, paged.print=FALSE}
so1 <- sonarm
so1[,1] <-  log10(so1[,1])
so1[,2] <-  log10(so1[,2])
so1[,3] <-  log10(so1[,3])
so1[,4] <-  log10(so1[,4])

#so1 <- sonarm
#so1[,1] <-  log10(so1[,1])
#so1[,2] <-  sqrt(so1[,2])
#so1[,3] <-  (so1[,3])^2
#so1[,4] <-  (so1[,4])^(1/3)




#set.seed(123)
#library(VGAM)
source("funciones.R")

#%%%%%%%%%%%%%%%%% SONAR MODIFICADO %%%%%%%%%%%%%%%%%%%%%%

# S1
aSonarModS1 <- perceptron(so1,o,"s1") #ejecutando la función con los datos de Iris.
resSonarModS1 <- as.data.frame(cbind(aSonarModS1,sonar[,5])) #data.frame que contiene los valores resultado de la función de activación del perceptrón y el valor de la variable objetivo en la base de datos Iris.
resSonarModS1$V2 <- as.factor(resSonarModS1$V2)

# S2
aSonarModS2 <- perceptron(so1,o,"s2")
resSonarModS2 <- as.data.frame(cbind(aSonarModS2,sonar[,5]))
resSonarModS2$V2 <- as.factor(resSonarModS2$V2)

# S3
aSonarModS3 <- perceptron(so1,o,"s3")
resSonarModS3 <- as.data.frame(cbind(aSonarModS3,sonar[,5]))
resSonarModS3$V2 <- as.factor(resSonarModS3$V2)

# S4
aSonarModS4 <- perceptron(so1,o,"s4")
resSonarModS4 <- as.data.frame(cbind(aSonarModS4,sonar[,5]))
resSonarModS4$V2 <- as.factor(resSonarModS4$V2)

# V1
aSonarModV1 <- perceptron(so1,o,"v1")
resSonarModV1 <- as.data.frame(cbind(aSonarModV1,sonar[,5]))
resSonarModV1$V2 <- as.factor(resSonarModV1$V2)

# V2
aSonarModV2 <- perceptron(so1,o,"v2")
resSonarModV2 <- as.data.frame(cbind(aSonarModV2,sonar[,5]))
resSonarModV2$V2 <- as.factor(resSonarModV2$V2)

# V3
aSonarModV3 <- perceptron(so1,o,"v3")
resSonarModV3 <- as.data.frame(cbind(aSonarModV3,sonar[,5]))
resSonarModV3$V2 <- as.factor(resSonarModV3$V2)

# V4
aSonarModV4 <- perceptron(so1,o,"v4")
resSonarModV4 <- as.data.frame(cbind(aSonarModV4,sonar[,5]))
resSonarModV4$V2 <- as.factor(resSonarModV4$V2)


#### GRÁFICAS
colors <- c("#2664c9", "#acb5b7")

par(mfrow=c(2,4))
# S1
plot(resSonarModS1$V1,
     col = colors[resSonarS1$V2],
     pch = 19,
     xlab = "Instancias",
     ylab = "Valores",
     main = "S1")

#S2
plot(resSonarModS2$V1,
     col = colors[resSonarModS2$V2],
     pch = 19,
     xlab = "Instancias",
     ylab = "Valores",
     main = "S2")

#s3
plot(resSonarModS3$V1,
     col = colors[resSonarModS3$V2],
     pch = 19,
     xlab = "Instancias",
     ylab = "Valores",
     main = "S3")

#s4
plot(resSonarModS4$V1,
     col = colors[resSonarModS4$V2],
     pch = 19,
     xlab = "Instancias",
     ylab = "Valores",
     main = "S4")

#v1
plot(resSonarModV1$V1,
     col = colors[resSonarModV1$V2],
     pch = 19,
     xlab = "Instancias",
     ylab = "Valores",
     main = "v1")

#v2
plot(resSonarModV2$V1,
     col = colors[resSonarModV2$V2],
     pch = 19,
     xlab = "Instancias",
     ylab = "Valores",
     main = "v2")

#v3
plot(resSonarModV3$V1,
     col = colors[resSonarModV3$V2],
     pch = 19,
     xlab = "Instancias",
     ylab = "Valores",
     main = "v3")

#v4
plot(resSonarModV4$V1,
     col = colors[resSonarModV4$V2],
     pch = 19,
     xlab = "Instancias",
     ylab = "Valores",
     main = "v4")

```



