#Ejercicio con Datos Cercanos a Cero

En éste ejercicio busco probar el rendimiento de funciones de activación *V-Shaped* con números cercanos a cero.


##Base de datos para éste ejercicio

Para éste ejercicio se estará utilizando la base de datos **Sonar** publicada por @gorman1988analysis, quienes utilizaron redes neuronales artificiales para clasificar datos de sonares.
```{r}
head(iris)
```
Contiene 150 entradas con 4 *features* y 1 variable objetivo (especie de la planta).

##Preparación de los datos para uso del perceptrón

###Selección y preparacion de subconjunto de datos
```{r}
library(pracma)
o <- matrix(c(0.25,0.32,0.30,0.28), ncol = 4, nrow = 1) #pesos expresados como una matriz de 1x4.

  
x <-as.matrix(iris[,1:4]) #Conviertiendo los datos de Iris a matriz y excluyendo la variable objetivo.
ot <- t(o)
```


##Explorando resultados por función

```{r}
set.seed(123)
source("funciones.R")


perceptron<-function(x,o,fun){
  switch(fun,
         s1 = 1/(1+exp(x %*% (-2*t(o)))),
         s2 = 1/(1+exp(x %*% (-1*t(o)))),
         s3 = 1/(1+exp((x %*% (-1*t(o))))/2),
         s4 = 1/(1+exp((x %*% (-1*t(o)))/3)),
         v1 = abs(erf((sqrt(pi)/2)*x %*% t(o))),
         v2 = abs(tanh(x %*% t(o))),
         v3 = abs((x %*% t(o))/(sqrt(1+x^2 %*% t(o)))),
         v4 = abs((2/pi)*atan((pi/2)*x %*% t(o)))
         
  )
}

a <- perceptron(x,o,"v4") #ejecutando la función con los datos de Iris.

res <- as.data.frame(cbind(a,iris[,5])) #data.frame que contiene los valores resultado de la función de activación del perceptrón y el valor de la variable objetivo en la base de datos Iris.

colors <- c("#3498DB", "#F7DC6F", "#82E0AA")
res$V2 <- as.factor(res$V2)

plot(res$V1,
     col = colors[res$V2],
     pch = 19,
     xlab = "Instancias",
     ylab = "Valores",
     main = "Clasificación Final por el Perceptrón")
legend("bottomright", #inset = c(-0.2,0),
       legend = c("Setosa","Versicolor", "Virginica"),
       fill = c("#3498DB", "#F7DC6F", "#82E0AA"))
```

###Boxplots

```{r}
library(reshape2)
library(ggplot2)


testMelt <- melt(res, id.var = "V2")
testMelt$V2 <- as.factor(testMelt$V2)

g <- ggplot(testMelt,
       aes(x = variable, y = value)) +
  geom_boxplot(aes(fill = V2)) +
  labs(title = "Valores Provistos por Perceptrón por Etiqueta en Base de Datos IRIS",
       x = "Valores",
       y = "Grupos",
       caption = "Valores obtenidos de un perceptrón con una función de activación logística.")
g 

```
